【裁判字號】    97,豐簡上,372
【裁判日期】    970604
【裁判案由】    妨害公務等
【裁判全文】
臺灣臺中地方法院刑事判決           97年度豐簡上字第372號
上  訴  人  丁○○
上列上訴人因妨害公務等案件，不服本院豐原簡易庭97年度豐簡
字第204號中華民國97年4月3日第一審簡易判決（聲請簡易處刑
案號：臺灣臺中地方法院檢察署97年度偵字第5102號）中關於被
訴傷害部分，提起上訴（被訴妨害公務部分因與傷害部分係想像
競合關係，視為亦已上訴），本院管轄之第二審合議庭判決如下
：
    主    文
原判決關於丁○○妨害公務及傷害部分撤銷。
丁○○犯妨害公務執行罪，處拘役貳拾日，如易科罰金，以新臺
幣壹仟元折算壹日。
    犯罪事實
一、丁○○於民國九十七年二月十二日中午十二時許，在臺中縣
    大雅鄉「佳生砂石企業股份有限公司」飲酒，已有語無倫次
    之情形而達不能安全駕駛動力交通工具之程度，竟仍不顧公
    眾安全，於同日午後不詳時點起，駕駛車牌號碼ＩＬ－４３
    ６６號自小客車，沿臺中縣大雅鄉○○路由東往西方向行駛
    ，迄於同日十七時四十分許，行經雅潭路與嘉人巷巷口前，
    追撞同向在該處停等紅綠燈，而由戊○○所駕駛車牌號碼Ｘ
    ６－５５００號自小客車，戊○○所駕自小客車再碰撞停等
    在前方由乙○○所駕駛車牌號碼ＧＰ－３０３３號之自小客
    車（均未成傷）。嗣經臺中縣警察局豐原分局大雅分駐所交
    通隊警員甲○○及大雅消防隊隊員張源昌據報前往處理時，
    張源昌見丁○○頭部受傷，欲強制將丁○○送醫，然因丁○○堅不離開上開車輛，甲○○遂協助伸手進丁○○之車內，
    欲將丁○○行帶出車輛送醫，丁○○竟基於妨害公務之犯意
    及傷害之犯意，大聲對警咆哮（起訴書誤載為「辱罵甲○○
    」，業經公訴檢察官具狀更正刪除之）並以腳踢踹甲○○之
    腳，而對甲○○施以強暴行為，致甲○○受有左小腿鈍挫傷
    之傷害（傷害部分業經撤回告訴）。嗣丁○○於九十七年二
    月十二日十九時十七分許，在清泉綜合醫院，抽血檢驗其血
    液中之酒精濃度高達２９６．０６ＭＧ／ＤＬ，換算呼氣酒
    精檢測值為１．４８ＭＧ／Ｌ，始查知上情（所犯公共危險
    罪，另經本院豐原簡易庭判處有期徒刑二月，如易科罰金，
    以新臺幣一千元折算一日確定）。
二、案經臺中縣警察局豐原分局報告臺灣臺中地方法院檢察署檢
    察官偵查後，聲請簡易判決處刑。
    理    由
一、證據能力之說明：
    按被告以外之人於審判外之陳述，雖不符刑事訴訟法第一百
    五十九條之一至第一百五十九條之四之規定，而經當事人於
    審判程序同意作為證據，法院審酌該言詞陳述或書面陳述作
    成時之情況，認為適當者，亦得為證據。當事人、代理人或
    辯護人於法院調查證據時，知有第一百五十九條第一項不得
    為證據之情形，而未於言詞辯論終結前聲明異議者，視為有
    前項之同意。刑事訴訟法第一百五十九條之五定有明文。查
    上訴人即被告（下稱被告）丁○○對於本案偵查卷內之人證
    、書證，於本院第二審審理時均表示沒有意見，迄至言詞辯
    論終結前，亦未聲明異議，有本院第二審審判筆錄在卷可考
    ，另經本院合議庭審酌卷內各該人員陳述時之情狀，均查無
    被違法取供或非出於自由意志之情形，相關書證亦查無違法
    取證或造假虛捏之情事，以之作為本案之證據，皆屬適當，
    依前揭規定，本判決以下所引用之人證、書證均得為本案之
    證據，合先敘明。
二、上揭妨害公務及傷害部分之犯罪事實，業據被告丁○○於偵
    查中及本院第二審合議庭審理時均坦承不諱，核與證人即告
    訴人甲○○於警詢時證述之情節相符，復經證人戊○○、乙○○、張源昌於警詢時分別證述綦詳，並有道路交通事故現
    場圖、道路交通事故調查報告表(一)(二)、清泉綜合醫院門診檢
    驗報告單、診斷證明書、刑法第一百八十五條之三，查獲後
    測試、觀察職務報告、舉發違反道路交通管理事件通知單、
    照片附卷可稽，足徵被告上開自白，確與事實相符，堪予採
    信。從而，本件妨害公務及傷害部分之事證明確，被告妨害
    公務及傷害犯行，洵堪認定。
三、核被告就上揭妨害公務部分，係犯刑法第一百三十五條第一
    項之對於執行職務之公務員施以強暴之妨害公務罪。原審就
    被告所犯妨害公務罪行予以論科，固非無見，惟按告訴乃論
    之罪，告訴人於第一審辯論終結前得撤回其告訴；其告訴經
    撤回者，法院應諭知不受理之判決，刑事訴訟法第二百三十
    八條第一項、第三百零三條第三款分別定有明文。又按告訴
    乃論之刑事事件於偵查中或第一審法院辯論終結前，調解成
    立，並於調解書上記載當事人同意撤回意旨，經法院核定者
    ，視為於調解成立時撤回告訴或自訴。鄉鎮市調解條例第二
    十八條第二項復有明定。故告訴人無庸再為撤回告訴之表示
    ，即發生撤回告訴之效力。最高法院七十九年度台非字第一
    九九號裁判可資參照。查被告與告訴人甲○○業於九十七年
    二月十八日在臺中縣大雅鄉調解委員會成立調解，並於同年
    月二十五日經本院以九十七年度豐核字第二二二號核定在案
    等情，有臺中縣大雅公所九十七年三月四日雅鄉民字第０９
    ７０００４６６２號函暨臺中縣大雅鄉調解委員會調解書附
    卷可稽，故依上揭規定，告訴人甲○○視為於調解成立之九
    十七年二月十八日撤回其告訴。原審未予審酌上開調解業已
    成立，告訴人視為撤回告訴之事實，遽於同年四月三日就被
    告所犯傷害犯行予以論罪科刑，自有未洽，被告執此指摘原
    審判決不當，為有理由，應由本院撤銷原審判決關於被告妨
    害公務及傷害部分。爰審酌被告自八十年起即無任何犯罪紀
    錄，素行尚稱良好，有臺灣臺中地方法院檢察署刑案資料查
    註紀錄表、臺灣高等法院被告前案紀錄表可按；其犯罪之動
    機、目的尚屬單純，但手段非平和，犯罪所生之危害尚不嚴
    重，犯罪後已知所悔悟，並與告訴人甲○○、證人戊○○、
    乙○○均已達成和解，態度良好等一切情狀，量處如主文第
    二項所示之刑，並諭知易科罰金之折算標準。
四、公訴人雖認被告於上開時、地，另犯有刑法第二百七十七條
    第一項之普通傷害罪嫌，然依前述，被告與告訴人甲○○業
    於九十七年二月十八日成立調解，並經本院於同年月二十五
    日核定在案，告訴人甲○○視為於調解成立之九十七年二月
    十八日，即原審判決前，已撤回其告訴，原應依法諭知不受
    理之判決，惟公訴人認被告傷害犯行與前揭論罪科刑之妨害
    公務罪間，為想像競合犯，屬裁判上之一罪，爰不另為不受
    理之諭知，併此明。
據上論斷，應依刑事訴訟法第四百五十五條之一第三項、第三百
六十九條第一項前段、第三百六十四條、第二百九十九條第一項
前段，刑法第一百三十五條第一項、第四十一條第一項前段，刑
法施行法第一條之一，判決如主文。
本案經檢察官丙○○到庭執行職務。
中    華    民    國    97    年    6     月    4     日
                  刑事第十一庭  審判長法  官  王世華
                                      法  官  林慶郎
                                      法  官  莊嘉蕙
以上正本證明與原本無異。
本件不得上訴。
                                      書記官  魏愛玲
中    華    民    國    97    年    6     月    4     日
附錄論罪科刑法條
中華民國刑法第135條第1項
對於公務員依法執行職務時，施強暴脅迫者，處 3 年以下有期徒
刑、拘役或 3 百元以下罰金。


司法院資訊處製作；財團法人民間司法改革基金會備份。
